Marlon Pavanatto de Oliveira

Rua Ayrton Senna, 08, Guajuviras Canoas - RS

Fone: (51) **9237 0697 / 3343 9516** marlon.poa@gmail.com

Brasileiro, casado. Data Nascimento: 06/04/1984

OBJETIVO PROFISSIONAL

Qualidade, Engenharia e áreas Administrativas.

RESUMO PROFISSIONAL

Experiência na área de Qualidade, com atuação em auditorias de controle de qualidade, inspeção de produtos, calibração de instrumentos e desenvolvimento de fornecedores.

Experiência em rotinas de administrativas e operacionais.

Profissional determinado, objetivo, tenho facilidade para trabalhar em equipe.

FORMAÇÃO ACADÊMICA

Graduação em Gestão da Qualidade – FADERGS/POA – (Cursando) - Previsão de conclusão: 01/2017. **Ensino Superior – Engenharia Mecânica** - Ulbra/Canoas (Trancado).

Técnico em Mecânica - Escola Técnica Mesquita - Concluído em 02/2009 - (CREA 220909778-9).

IDIOMAS

Inglês - Básico

PRINCIPAIS CURSOS

MASP – Método de Análise e Solução de Problemas Curso Faro – Cam 2 Measure 10 Inspetor de Soldagem N1 – (1º Fase concluída). Pintura Industrial – Sherwin Williams Cálculo Técnico SENAI Desenho Técnico SENAI Metrologia SENAI

EXPERIÊNCIA PROFISSIONAL

CIBER EQUIPAMENTOS RODOVIÁRIOS LTDA - WIRTGEN GROUP

09/2013 - 01/2016

Técnico da Qualidade PL

- ✓ Análises de falhas no processo produtivo, na inspeção inicial dos produtos recebidos bem como a inspeção final de linha liberando ou rejeitando itens conforme procedimentos e normas a fim de obter a conformidade do produto.
- ✓ Organização e limpeza da área, assim como, controlar a acuracidade dos estoques de itens não conformes da qualidade.
- ✓ Análise e elaboração de Solicitação de Alteração de Engenharia com o fim de garantir a conformidade produto.
- ✓ Inspeção de recebimento na análise de problemas com o fim de auxiliar o processo de análise de falhas e liberação de itens.
- Auxílio na orientação de novos integrantes nas atividades de análise de falhas no processo produtivo, na inspeção final e na liberação de equipamentos.
- Responsável pela definição de métodos e instrumentos adequados para suportar o processo de medição na produção, bem como levantar as necessidades de novos investimentos para esta finalidade.
- ✓ Análise, identificação e segregação dos itens não conformes e movimentação para os devidos estoques utilizando os sistemas GA/Team Center/ LN (RC; SAE, RNC, ECO)
- ✓ Realização de registros de não conformidades e definição de disposição de contenção para dar andamento no processo produtivo.
- ✓ Identificação de divergências no PML, assim como necessidade de alterações para garantir a conformidade do processo e produto.
- ✓ Elaboração de requisição de materiais necessários para as atividades da área e realização do cadastro de equipamentos no ERP.
- ✓ Suporte as atividades relacionadas a ISO 9001.

THYSSENKRUPP ELEVADORES S/A

06/2008 - 06/2013

Inspetor de Qualidade

- ✓ Auditoria de volumes em processo no âmbito descritivo, qualitativo, dimensional e visual;
- ✓ Auditoria de volumes para expedição;
- ✓ Inspeção mecânica dimensional e visual de peças utilizando desenho técnico mecânico;
- ✓ Medição com instrumentos de precisão;
- ✓ Inspeção do processo de pintura baseado nos parâmetros estabelecidos por norma;
- ✓ Elaboração de relatórios de inspeção, participação do programa de redução de custos e melhoria de processos.

BENFATO USINAGEM LTDA.

05/2001 - 05/2008

Torneiro Mecânico

- ✓ Rotina de trabalho com preparação de máquinas e (setup);
- ✓ Usinagem de peças em geral conforme especificações dos clientes;
- ✓ Usinagem de precisão, parafusos, porcas, eixos.
- Ajustes ISO, visando sempre que possível reduzir os tempos de usinagem, melhorando os processos para maior qualidade e redução dos custos, desenvolvendo também o trabalho de equipe.

INFORMAÇÕES ADICIONAIS

- ✓ Domínio nas ferramentas: OUTLOOK, Pacote Microsoft Office (intermediário) e internet.
- ✓ Domínio de Metrologia.
- ✓ Auditoria de produto e processo.
- ✓ Vivência em certificações e participação em auditorias: ISO 9001.
- ✓ CNH B.